Inventaris van de archieven van de Commissie voor de Zuivering van het Radio-omroeppersoneel, Radio-omroep Herrijzend Nederland, Stichting Radio-Nederland in de overgangstijd en de Regeringscommissaris voor het Radiowezen, 1945-1957
Nationaal Archief, Den Haag
- Commissie voor de Zuivering van het Radio-Omroeppersoneel
  - Stukken betreffende de zuivering van het personeel van de radio-omroep, (individuele gevallen, alfabetisch geordend), 1945-1957; 1-1737
    - Naam: Kock, E.M. Geb.datum: 21-03-1912, 760
    - Geb.datum: 30-04-1923, 761
    - Geb.datum: 18-07-1920, 762
    - Naam: Koenen, J.C. Geb.datum: 27-03-1858, 763
    - Naam: Koestal, A.J. Geb.datum: 21-07-1889, 764
    - Naam: Koetsier Muller, J. Geb.datum: 11-03-1879, 765
    - Naam: Koetsier-Muller, A.A. Geb.datum: 01-06-1883, 766
    - Naam: Kohl-de Zeeuw, A. Geb.datum: 24-08-1916, 767
    - Naam: Köhler, L.A.J.M. Geb.datum: 15-01-1904, 768
    - Geb.datum: 09-08-1921, 769
    - Naam: Kok, W.J. Geb.datum: 17-05-1913, 770
    - Geb.datum: 09-03-1927, 771
    - Naam: Kolff, A.Q. Geb.datum: 23-12-1890, 772
    - Naam: Kolkman, B.A. Geb.datum: 26-04-1894, 773
    - Geb.datum: 07-05-1925, 774
    - Geb.datum: 04-02-1927, 775
    - Naam: Konig, A.H. Geb.datum: 14-12-1911, 776
    - Naam: Koning, C.J. Geb.datum: 27-06-1912, 777
    - Geb.datum: 05-08-1924, 778
    - Naam: Konter, H.A. Geb.datum: 14-09-1919, 779
    - Naam: Kooij, J.B. Geb.datum: 18-04-1910, 780
    - Naam: Kooijman, C. Geb.datum: 05-08-1898, 781
    - Naam: Kool, J.H.W. Geb.datum: 31-12-1890, 782
    - Naam: Kool, L. Geb.datum: 06-08-1903, 783
    - Naam: Koole, A.J.C. Geb.datum: 22-04-1908, 784
    - Naam: Kooperdraat, S. Geb.datum: 17-04-1894, 785
    - Naam: Kooperen, A. Geb.datum: 08-06-1912, 786
    - Naam: Koopman, R. Geb.datum: 03-09-1919, 787
    - Geb.datum: 28-11-1921, 788
    - Naam: Koopmans, H.M.J. Geb.datum: 04-11-1911, 789
    - Naam: Kooring, P.J. Geb.datum: 28-03-1899, 790
    - Naam: Kootstra, A.H. Geb.datum: 07-04-1915, 791
    - Naam: Koperdraat, S. Geb.datum: 17-04-1894, 792
    - Geb.datum: 06-12-1923, 793
    - Naam: Korff, D. Geb.datum: 23-08-1880, 794
    - Naam: Kortebein, A.E.M. Geb.datum: 14-05-1911, 795
    - Naam: Kortenaar, J.G. Geb.datum: 17-04-1917, 796
    - Naam: Korteweg, L. Geb.datum: 10-04-1914, 797
    - Geb.datum: 05-08-1923, 798
    - Naam: Koster, N.W. Geb.datum: 07-08-1901, 799
    - Naam: Kraak, A. Geb.datum: 22-06-1919, 800
    - Naam: Kraanen, W.P.C. van Geb.datum: 19-02-1893, 801
    - Naam: Kragten, A. Geb.datum: 04-10-1913, 802
    - Naam: Kragten, W. Geb.datum: 13-10-1905, 803
    - Naam: Kramer, C.J.M. Geb.datum: 27-03-1900, 804
    - Geb.datum: -, 805
    - Naam: Kramer, H.C.H. Geb.datum: 13-01-1907, 806
    - Geb.datum: 14-09-1926, 807
    - Naam: Kranenburg, C.D.P. Geb.datum: 05-02-1902, 808
    - Naam: Kras, J.A. Geb.datum: 07-05-1918, 809
    - Naam: Krelage, J.A. Geb.datum: 06-08-1885, 810
    - Naam: Krelage, J.A. Geb.datum: 13-11-1908, 811
    - Naam: Kreté, H.L. Geb.datum: 10-09-1894, 812
    - Geb.datum: 20-09-1924, 813
    - Naam: Krevelen, G. van Geb.datum: 09-07-1909, 814
    - Naam: Kriek, G.J.H. Geb.datum: 09-02-1917, 815
    - Naam: Krijn, A. Geb.datum: 05-07-1909, 816
    - Naam: Krijnen, A.J. Geb.datum: 20-03-1887, 817
    - Naam: Kroes, M.C.A. Geb.datum: 15-01-1918, 818
    - Naam: Krom, I. Geb.datum: 09-12-1913, 819
    - Geb.datum: 19-09-1922, 820
    - Geb.datum: 31-10-1920, 821
    - Naam: Kronenburg, D. Geb.datum: 07-12-1911, 822
    - Naam: Kroon, F. Geb.datum: 27-01-1893, 823
    - Naam: Kroon, F.J. Geb.datum: 14-03-1901, 824
    - Naam: Kroon, J. Geb.datum: 26-02-1895, 825
    - Naam: Kroon, P.A.M. Geb.datum: 30-09-1918, 826
    - Naam: Kroon, S.F. Geb.datum: 21-02-1897, 827
    - Naam: Kruis, M. de Geb.datum: 29-11-1899, 828
    - Geb.datum: 16-09-1923, 829
    - Naam: Kruithof, L.C. Geb.datum: 16-01-1891, 830
    - Naam: Kruls, J.J.H. Geb.datum: 11-08-1911, 831
    - Naam: Kruyt, H. Geb.datum: 30-08-1905, 832
    - Naam: Kruyver, E.M. Geb.datum: 04-12-1902, 833
    - Naam: Kuhlman, D.G.E. Geb.datum: 26-01-1904, 834
    - Naam: Kuilman, A.T.H. Geb.datum: 01-08-1907, 835
    - Naam: Kuiper, S.J. Geb.datum: 27-11-1895, 836
    - Naam: Kunz, J.P.M. Geb.datum: 23-10-1913, 837
    - Naam: Kuperus, A. Geb.datum: 31-10-1917, 838
    - Naam: Kuppers, W.M.M. Geb.datum: 18-04-1909, 839
    - Naam: Kütemann, J.M. Geb.datum: 09-08-1906, 840
    - Geb.datum: 08-05-1928, 841
    - Naam: Kuurstra-Kraan, M. Geb.datum: 28-07-1904, 842
    - Geb.datum: 16-06-1928, 843
    - Naam: Kuyper, F.J. Geb.datum: 16-08-1912, 844
    - Naam: Kuypers, G.J. Geb.datum: 30-05-1897, 845
    - Geb.datum: 02-12-1924, 846
    - Naam: Kwant, L.J. Geb.datum: 13-04-1916, 847
    - Naam: Laats, N. Geb.datum: 29-12-1913, 848
    - Naam: Labots, R.H.W. Geb.datum: 30-10-1915, 849
    - Naam: Laeré, L.J.C. van Geb.datum: 24-10-1914, 850
    - Naam: Lafeber, D. Geb.datum: 14-09-1890, 851
    - Naam: Lageman, F.C.H. Geb.datum: 25-02-1911, 852
    - Geb.datum: 20-12-1922, 853
    - Naam: Lakmaker, G. Geb.datum: 22-05-1890, 854
    - Geb.datum: 25-05-1925, 855
    - Geb.datum: 12-03-1928, 856
    - Geb.datum: 28-06-1925, 857
    - Naam: Lamers, J.W.L. Geb.datum: 05-08-1904, 858
    - Geb.datum: 29-01-1923, 859
    - Naam: Lamme, E. Geb.datum: 17-10-1902, 860
    - Naam: Lamme, J. Geb.datum: 13-11-1912, 861
    - Naam: Lamme-Kievit, J. Geb.datum: 22-04-1884, 862
    - Geb.datum: 17-07-1922, 863
    - Geb.datum: 07-07-1922, 864
    - Naam: Landheer, I.J. Geb.datum: 14-10-1896, 865
    - Naam: Landweer, G.J. Geb.datum: 06-05-1867, 866
    - Naam: Lang, J.L. de Geb.datum: 09-09-1904, 867
    - Naam: Lange, W. de Geb.datum: 21-12-1914, 868
    - Geb.datum: 06-01-1923, 869
    - Naam: Lantinga, A. Geb.datum: 16-02-1911, 870
    - Naam: Laseur, H. Geb.datum: 20-06-1916, 871
    - Geb.datum: 03-07-1927, 872
    - Geb.datum: 10-06-1927, 873
    - Naam: Lecomte, C. Geb.datum: 04-09-1911, 874
    - Naam: Lee, A.C. van der Geb.datum: 28-01-1908, 875
    - Naam: Leenders, G. Geb.datum: 10-04-1889, 876
    - Naam: Leeuwen Boomkamp, C.A.H. van Geb.datum: 31-12-1910, 877
    - Geb.datum: -, 878
    - Naam: Leeuwen, C. van Geb.datum: 29-05-1911, 879
    - Naam: Leeuwen, F.J. van Geb.datum: 15-01-1915, 880
    - Naam: Leeuwen, G.J. van Geb.datum: 11-02-1914, 881
    - Naam: Leeuwen, J. van Geb.datum: 10-09-1900, 882
    - Naam: Leeuwen, J. van Geb.datum: 26-04-1905, 883
    - Geb.datum: 15-05-1920, 884
    - Geb.datum: 28-01-1923, 885
    - Naam: Leeuwen-Both, N.E.J. van Geb.datum: 13-02-1913, 886
    - Geb.datum: -, 887
    - Naam: Lekkerkerker, T. Geb.datum: 17-07-1900, 888
    - Naam: Lemaire, J.J.P. Geb.datum: 11-03-1884, 889
    - Naam: Lens, E.D.C. Geb.datum: 21-08-1917, 890
    - Geb.datum: -, 891
    - Geb.datum: 15-09-1927, 892
    - Naam: Leur, J. de Geb.datum: 07-06-1900, 893
    - Naam: Leyendekkers-Gerritsen, F.C. Geb.datum: 18-02-1914, 894
    - Naam: Lieuwen, J.R. Geb.datum: 03-05-1908, 895
    - Naam: Lievense, A.J. Geb.datum: 28-05-1917, 896
    - Naam: Limbach, A. Geb.datum: 12-07-1898, 897
    - Naam: Limburg, J.G.J.M. Geb.datum: 23-09-1902, 898
    - Naam: Limburgh, J. van Geb.datum: 02-03-1918, 899
    - Geb.datum: -, 900
    - Naam: Lindeman, H.J. Geb.datum: 03-07-1886, 901
    - Naam: Linden, B. van de Geb.datum: 17-05-1908, 902
    - Naam: Linden, C. van der Geb.datum: 28-04-1906, 903
    - Naam: Linden, D.G. van der Geb.datum: 22-06-1915, 904
    - Geb.datum: -, 905
    - Naam: Linden, G.J.E. v.d. Geb.datum: 11-04-1915, 906
    - Naam: Linden, L.M. van der Geb.datum: 17-05-1908, 907
    - Naam: Linden, W.J.M. Geb.datum: 02-01-1880, 908
    - Naam: Linden-Galjaard, L.M. Geb.datum: 21-07-1891, 909
    - Naam: Lingen, A.J.E.L. van Geb.datum: 04-12-1911, 910
    - Naam: Lingen, W.J. van Geb.datum: 22-10-1903, 911
    - Naam: Lodewijks, J. Geb.datum: 26-11-1913, 912
    - Geb.datum: 10-06-1922, 913
    - Naam: Loerkens, A.H.M. Geb.datum: 04-08-1906, 914
    - Naam: Lof, C.M. van der Geb.datum: 18-06-1902, 915
    - Naam: Lohoff, W.F. Geb.datum: 14-07-1885, 916
    - Geb.datum: 19-04-1923, 917
    - Naam: Loman, W.F. Geb.datum: 01-07-1901, 918
    - Geb.datum: -, 919
    - Naam: Looi, L.J. van Geb.datum: 06-09-1897, 920
    - Geb.datum: 04-01-1922, 921
    - Naam: Loojenga, I.D. Geb.datum: 21-01-1904, 922
    - Geb.datum: -, 923
    - Naam: Lopes Dias, E.D. Geb.datum: 04-08-1919, 924
    - Naam: Loskamp, A.J. Geb.datum: 15-08-1918, 925
    - Naam: Loskamp, E. Geb.datum: 17-10-1919, 926
    - Naam: Louman, L.J. Geb.datum: 14-11-1896, 927
    - Geb.datum: 13-03-1928, 928
    - Naam: Lowey, H.P. Geb.datum: 07-02-1892, 929
    - Naam: Ludolph-Geysen, H. Geb.datum: 31-03-1901, 930
    - Geb.datum: 26-09-1922, 931
    - Naam: Lukkassen, A.J. Geb.datum: 28-08-1913, 932
    - Naam: Lupgens, D.F. Geb.datum: 17-10-1890, 933
    - Naam: Lustenhouwer, P.H. Geb.datum: 25-03-1894, 934
    - Naam: Lutz, L.J.M. Geb.datum: 25-06-1909, 935
    - Naam: Maasland, A. Geb.datum: 26-05-1908, 936
    - Geb.datum: 16-01-1917Naam: Mackenzie, C.H.D., 937
    - Naam: Madsen, J.M. Geb.datum: 29-07-1904, 938
    - Naam: Makelaar, D.P. Geb.datum: 20-02-1909, 939
    - Naam: Marinus, J. Geb.datum: 06-08-1900, 940
    - Geb.datum: 06-02-1923, 941
    - Geb.datum: -, 942
    - Naam: Mascini, A.A.J. Geb.datum: 29-05-1908, 943
    - Naam: Masman, D.T. Geb.datum: 15-03-1915, 944
    - Naam: Meder, W.A. Geb.datum: 13-10-1905, 945
    - Naam: Mees, L. Geb.datum: 15-05-1919, 946
    - Naam: Meester, T.A.J. Geb.datum: 05-01-1912, 947
    - Geb.datum: 05-03-1925, 948
    - Naam: Meijer, B. Geb.datum: 01-01-1919, 949
    - Naam: Meijer, G.J.M. Geb.datum: 15-08-1912, 950
    - Naam: Meijer, H.C. Geb.datum: 22-02-1917, 951
    - Naam: Meijer, J. Geb.datum: 09-02-1912, 952
    - Naam: Meijer, J.F. Geb.datum: 09-10-1918, 953
    - Naam: Meijer, J.J. Geb.datum: 11-01-1883, 954
    - Naam: Meijer, M. Geb.datum: 21-05-1876, 955
    - Naam: Meijer, N. Geb.datum: 28-12-1917, 956
    - Geb.datum: 08-09-1924, 957
    - Naam: Meijer-Stol, C. Geb.datum: 14-07-1908, 958
    - Naam: Meijers, J.G.P. Geb.datum: 02-09-1913, 959
    - Naam: Meijgaard, C. Geb.datum: 05-09-1913, 960
    - Naam: Meilink, C.P.H. Geb.datum: 03-06-1919, 961
    - Naam: Meiners, H. Geb.datum: 19-03-1906, 962
    - Naam: Meintjens, H.P. Geb.datum: 12-01-1915, 963
    - Geb.datum: 28-10-1923, 964
    - Naam: Melk, D.H. Geb.datum: 01-12-1885, 965
    - Naam: Mellema, C.M. Geb.datum: 22-09-1911, 966
    - Geb.datum: 27-05-1920, 967
    - Naam: Menger, R.A. Geb.datum: 08-08-1916, 968
    - Naam: Menggé, J.T. Geb.datum: 02-10-1904, 969
    - Naam: Mensenkamp, R. Geb.datum: 06-04-1901, 970
    - Naam: Merkelbach, H.M. Geb.datum: 23-09-1885, 971
    - Naam: Messie, M. Geb.datum: 24-08-1916, 972
    - Naam: Meulen, C. v.d. Geb.datum: 30-09-1900, 973
    - Naam: Meulenbelt, J.C. Geb.datum: 11-04-1906, 974
    - Naam: Meulenbrug, G.W. Geb.datum: 09-06-1912, 975
    - Geb.datum: 10-11-1921, 976
    - Naam: Meurs, C. van Geb.datum: 07-12-1916, 977
    - Geb.datum: 17-03-1923, 978
    - Naam: Meylink, C.J. Geb.datum: 24-05-1894, 979
    - Naam: Meyn, F. Geb.datum: 20-02-1907, 980
    - Naam: Michels, J.B. Geb.datum: 28-06-1911, 981
    - Naam: Midavaine, A.J. Geb.datum: 20-01-1919, 982
    - Naam: Middelhoff, M.F.C. Geb.datum: 30-05-1905, 983
    - Naam: Middendorp, G.N. Geb.datum: 12-05-1908, 984
    - Naam: Mieremet, L. Geb.datum: 04-03-1908, 985
    - Geb.datum: 26-03-1921, 986
    - Naam: Mingaars, I. Geb.datum: 18-04-1873, 987
    - Geb.datum: 27-03-1922, 988
    - Naam: Misdom, T. Geb.datum: 29-06-1914, 989
    - Naam: Moeda, S.R.A. Geb.datum: 13-10-1907, 990
    - Naam: Moene, J. Geb.datum: 12-07-1911, 991
    - Naam: Moer, L.J. van der Geb.datum: 06-06-1915, 992
    - Naam: Moerbeek, J. Geb.datum: 25-07-1907, 993
    - Naam: Moerel, A.J.P. Geb.datum: 05-08-1903, 994
    - Naam: Moerings, C.W. Geb.datum: 27-10-1906, 995
    - Naam: Moerman, C. Geb.datum: 24-03-1917, 996
    - Naam: Moermans, P.H.A. Geb.datum: 05-10-1905, 997
    - Geb.datum: -, 998
    - Naam: Molenaar, J.J. Geb.datum: 07-04-1910, 999
    - Geb.datum: 21-11-1927, 1000
    - Geb.datum: 05-06-1922, 1001
    - Geb.datum: 16-02-1921, 1002
    - Geb.datum: 17-02-1927, 1003
    - Naam: Müller, W.R. Geb.datum: 16-05-1902, 1004
    - Naam: Müller-Korter, E.J. Geb.datum: 26-01-1904, 1005
    - Naam: Netten, W.G. van Geb.datum: 18-07-1909, 1006
    - Naam: Nieman, H.J. Geb.datum: 05-11-1902, 1007
    - Naam: Nierop, A. van Geb.datum: 12-09-1901, 1008
    - Naam: Niesink, M. Geb.datum: 17-04-1917, 1009
    - Naam: Nieuwenhuijzen-Weisz, H. Geb.datum: 15-03-1908, 1010
    - Naam: Nieuwenhuis, T.J.H. Geb.datum: 28-04-1881, 1011
    - Naam: Nieuwenhuys, F.L.A. Geb.datum: 27-01-1907, 1012
    - Geb.datum: 04-12-1921, 1013
    - Geb.datum: 13-02-1928, 1014
    - Naam: Nijenhuis, B. Geb.datum: 03-04-1907, 1015
    - Geb.datum: 15-10-1926, 1016
    - Naam: Nijhoff, H.G. Geb.datum: 21-07-1912, 1017
    - Naam: Nijhuis, M.J. Geb.datum: 22-06-1916, 1018
    - Naam: Nijpels, J.A.G. Geb.datum: 10-06-1902, 1019
    - Geb.datum: 12-11-1928, 1020
    - Naam: Nijveen, S. Geb.datum: 24-09-1912, 1021
    - Naam: Nijveldt, J. Geb.datum: 28-12-1900, 1022
    - Naam: Nispen, W.J. van Geb.datum: 15-04-1907, 1023
    - Naam: Nobel, F. de Geb.datum: 27-05-1907, 1024
    - Naam: Nolet, J. Geb.datum: 07-03-1896, 1025
    - Naam: Nolthenius, A.M.E. Geb.datum: 08-05-1884, 1026
    - Geb.datum: 13-08-1925, 1027
    - Naam: Noordhuis, G.H.J.W. Geb.datum: 28-07-1909, 1028
    - Naam: Noordijk, E.J. Geb.datum: 22-07-1905, 1029
    - Geb.datum: 18-08-1929, 1030
    - Naam: Nooy, C. de Geb.datum: 14-12-1889, 1031
    - Naam: Nord, A. Geb.datum: 04-03-1908, 1032
    - Naam: Norden, B. van Geb.datum: 20-06-1905, 1033
    - Naam: Nort, K. Geb.datum: 01-02-1913, 1034
    - Naam: Noske, W.H. Geb.datum: 28-05-1918, 1035
    - Naam: Nuffelen, A. Geb.datum: 17-01-1888, 1036
    - Naam: Numan-de Beer, R. Geb.datum: 18-12-1894, 1037
    - Naam: Nus, J. van Geb.datum: 23-05-1917, 1038
    - Naam: Nuver, A.H.L. Geb.datum: 05-08-1911, 1039
    - Naam: Nuwenhuis-van der Rijst, S.C. Geb.datum: 20-06-1894, 1040
    - Naam: Nuyl, P.J. te Geb.datum: 07-02-1892, 1041
    - Naam: Obbens-Urbanus, A.M.C.T. Geb.datum: 12-06-1914, 1042
    - Geb.datum: 06-11-1921, 1043
    - Naam: Oberink, G.H. Geb.datum: 30-07-1914, 1044
    - Geb.datum: -, 1045
    - Geb.datum: 17-09-1920, 1046
    - Naam: Oest, A.G. van Geb.datum: 10-08-1907, 1047
    - Naam: Oest, L.R.A. van Geb.datum: 09-01-1909, 1048
    - Naam: Oesterreich, D. Geb.datum: 22-11-1913, 1049
    - Naam: Oever, G. ten Geb.datum: 19-08-1917, 1050
    - Naam: Ogterop, A.B. Geb.datum: 05-05-1909, 1051
    - Naam: Ogterop, E. Geb.datum: 08-08-1914, 1052
    - Naam: Okhuysen, A.I. Geb.datum: 17-02-1904, 1053
    - Geb.datum: 03-12-1923, 1054
    - Naam: Oliemans, A.P.A. Geb.datum: 17-04-1902, 1055
    - Naam: Olivier, J.L. Geb.datum: 16-04-1909, 1056
    - Naam: Olthuis-de Jong, F.J. Geb.datum: 20-12-1912, 1057
    - Geb.datum: 14-03-1921, 1058
    - Naam: Ombach, J.C.N. Geb.datum: 07-06-1907, 1059
    - Naam: Ommen, J.C. van Geb.datum: 04-11-1911, 1060
    - Geb.datum: 14-05-1920, 1061
    - Naam: Oor, A.M. Geb.datum: 19-11-1913, 1062
    - Geb.datum: 17-11-1920, 1063
    - Geb.datum: 30-04-1921, 1064
    - Naam: Oordijk, C.W. Geb.datum: 24-08-1906, 1065
    - Naam: Oorschot, W.M. Geb.datum: 12-09-1907, 1066
    - Naam: Oort, J.F. van Geb.datum: 27-10-1916, 1067
    - Naam: Oosterveld, W.J. Geb.datum: 10-10-1878, 1068
    - Naam: Oostrom, M.M. van Geb.datum: 23-03-1904, 1069
    - Naam: Opscholtens, J.C. Geb.datum: 03-11-1915, 1070
    - Naam: Oremus-Plooster van der Roest, M.C. Geb.datum: 01-06-1906, 1071
    - Naam: Orthmann, H.L. Geb.datum: 02-04-1915, 1072
    - Naam: Oss, N. van Geb.datum: 24-03-1910, 1073
    - Naam: Otte, A.M. Geb.datum: 01-03-1914, 1074
    - Geb.datum: 21-12-1924, 1075
    - Naam: Otter, G.J. den Geb.datum: 17-10-1896, 1076
    - Naam: Otterloo, A. van Geb.datum: 13-03-1910, 1077
    - Naam: Oude, D.J. de Geb.datum: 20-04-1892, 1078
    - Geb.datum: 05-06-1925, 1079
    - Naam: Outer, J. den Geb.datum: 08-12-1904, 1080
    - Naam: Outshoorn, J. Geb.datum: 28-06-1912, 1081
    - Naam: Ouwerkerk, J. Geb.datum: 18-05-1908, 1082
    - Naam: Oven-Veendaal, A. van Geb.datum: 19-12-1904, 1083
    - Naam: Overbeeke, A.I. van Geb.datum: 20-03-1915, 1084
    - Naam: Overeem, M.L. van Geb.datum: 06-06-1905, 1085
    - Naam: Overvest, J.M. van Geb.datum: 28-12-1909, 1086
    - Naam: Paardekooper, J.I.R.M. Geb.datum: 25-04-1905, 1087
    - Naam: Paauw, J. Geb.datum: 04-09-1908, 1088
    - Naam: Paauw, W.F. Geb.datum: 14-05-1909, 1089
    - Naam: Pala, P.K.H. Geb.datum: 05-01-1902, 1090
    - Naam: Palmers, E.A.T.J. Geb.datum: 27-02-1902, 1091
    - Naam: Palstra, T.H. Geb.datum: 24-03-1915, 1092
    - Naam: Pas, M.W. van der Geb.datum: 05-10-1902, 1093
    - Geb.datum: 09-04-1921, 1094
    - Naam: Pastor, J.G. Geb.datum: 03-04-1894, 1095
    - Naam: Peet, M.M.E. Geb.datum: 23-02-1919, 1096
    - Geb.datum: 18-01-1924, 1097
    - Geb.datum: 09-12-1927, 1098
    - Naam: Pereboom, D. Geb.datum: 03-06-1888, 1099
    - Naam: Persoon-Zwarts, G.J. Geb.datum: 07-04-1908, 1100
    - Naam: Pet, J. Geb.datum: 23-11-1902, 1101
    - Geb.datum: -, 1102
    - Geb.datum: 27-05-1921, 1103
    - Naam: Pickkers, J.H. Geb.datum: 22-01-1894, 1104
    - Geb.datum: 13-10-1920, 1105
    - Geb.datum: 26-08-1928, 1106
    - Naam: Pieterman-Waasdijk, E. Geb.datum: 18-08-1899, 1107
    - Naam: Pieters, A.H. Geb.datum: 15-02-1918, 1108
    - Naam: Pieters, J.J. Geb.datum: 02-10-1905, 1109
    - Naam: Pijpers, C.J.J. Geb.datum: 27-04-1883, 1110
    - Naam: Pijpers, H.P. Geb.datum: 10-05-1901, 1111
    - Naam: Pinkse, J.K. Geb.datum: 17-11-1904, 1112
    - Naam: Plate, J.C. Geb.datum: 25-04-1895, 1113
    - Geb.datum: -, 1114
    - Naam: Plemper, J.H.H. Geb.datum: 07-03-1906, 1115
    - Naam: Pleysier, A. Geb.datum: 01-01-1891, 1116
    - Geb.datum: 21-02-1927, 1117
    - Geb.datum: 16-01-1920, 1118
    - Naam: Ploeg, J.H. van der Geb.datum: 21-01-1892, 1119
    - Geb.datum: 22-07-1922, 1120
    - Naam: Plooster-v.d. Roest, M.C. Geb.datum: 01-06-1906, 1121
    - Naam: Plukker, H. Geb.datum: 04-05-1908, 1122
    - Naam: Poel, L.R. van der Geb.datum: 01-08-1919, 1123
    - Naam: Pohl, H. Geb.datum: 01-09-1886, 1124
    - Geb.datum: 14-08-1928, 1125
    - Naam: Pol, L. Geb.datum: 19-08-1913, 1126
    - Naam: Pol, M.H. Geb.datum: 09-04-1916, 1127
    - Naam: Poll, H.A. van de Geb.datum: 15-01-1899, 1128
    - Naam: Poolman, L.C. Geb.datum: 06-03-1888, 1129
    - Naam: Pop, J. Geb.datum: 11-02-1907, 1130
    - Naam: Popelier, J.T. Geb.datum: 23-04-1912, 1131
    - Naam: Poppen, M.H.J. Geb.datum: 12-05-1911, 1132
    - Naam: Poppink, W.P. Geb.datum: 20-06-1903, 1133
    - Geb.datum: 03-01-1922, 1134
    - Naam: Postema, A.B.J. Geb.datum: 21-03-1905, 1135
    - Naam: Postema, J.C. Geb.datum: 11-01-1913, 1136
    - Naam: Postema, W. Geb.datum: 20-12-1910, 1137
    - Naam: Postma, A. Geb.datum: 21-03-1905, 1138
    - Naam: Pot, D. Geb.datum: 28-02-1901, 1139
    - Naam: Povel, L.L.A. Geb.datum: 23-12-1911, 1140
    - Naam: Praag, E. van Geb.datum: 07-06-1884, 1141
    - Geb.datum: 21-09-1920, 1142
    - Naam: Prins, L. Geb.datum: 06-08-1906, 1143
    - Geb.datum: 19-2-1929, 1144
    - Geb.datum: 24-08-1922, 1145
    - Naam: Putting, A.C. Geb.datum: 22-12-1896, 1146
    - Naam: Quicken, A.J.M. Geb.datum: 07-05-1901, 1147
    - Naam: Raaff, A.C. de Geb.datum: 27-07-1911, 1148
    - Naam: Raalte, A. de Geb.datum: 21-05-1890, 1149
    - Geb.datum: 20-11-1924, 1150
    - Naam: Radersma, L.J.L. Geb.datum: 14-09-1915, 1151
    - Naam: Rammelt, A. Geb.datum: 12-09-1910, 1152
    - Geb.datum: 03-11-1920, 1153
    - Naam: Ravenzwaaij, G. Geb.datum: 07-03-1901, 1154
    - Geb.datum: 09-04-1925, 1155
    - Geb.datum: 11-06-1925, 1156
    - Naam: Rehm, J. Geb.datum: 10-08-1887, 1157
    - Naam: Reichardt, W.A. Geb.datum: 20-11-1917, 1158
    - Naam: Reijmerink, F.J. Geb.datum: 18-08-1914, 1159
    - Naam: Reijmerink-Lamme, J. Geb.datum: 13-11-1912, 1160
    - Naam: Reijn, W.M. Geb.datum: 03-02-1913, 1161
    - Naam: Reiman, L. Geb.datum: 28-10-1901, 1162
    - Naam: Reinards, P.M.H. Geb.datum: 28-05-1903, 1163
    - Naam: Reinders, F. Geb.datum: 26-11-1910, 1164
    - Naam: Rekker, E.H. Geb.datum: 17-01-1913, 1165
    - Geb.datum: 02-03-1924, 1166
    - Naam: Rempt, L.C. Geb.datum: 28-05-1907, 1167
    - Naam: Renes, P. Geb.datum: 27-05-1887, 1168
    - Naam: Renes, P. Geb.datum: 22-02-1919, 1169
    - Naam: Rennes, W. Geb.datum: 11-12-1885, 1170
    - Naam: Renssen-van der Voorde, C. van Geb.datum: 02-02-1902, 1171
    - Geb.datum: 11-07-1920, 1172
    - Geb.datum: 10-06-1922, 1173
    - Geb.datum: 19-05-1923, 1174
    - Geb.datum: 17-01-1920, 1175
    - Naam: Riel, E. van Geb.datum: 31-07-1913, 1176
    - Naam: Riemer, R. Geb.datum: 03-05-1904, 1177
    - Naam: Riemers, L.A.M. Geb.datum: 03-12-1910, 1178
    - Naam: Rienks, P.H.J. Geb.datum: 10-05-1907, 1179
    - Naam: Rienstra, I.L. Geb.datum: 10-10-1915, 1180
    - Naam: Rietveld, A. Geb.datum: 31-05-1899, 1181
    - Geb.datum: 28-12-1923, 1182
    - Geb.datum: 13-07-1928, 1183
    - Naam: Rijk, W. de Geb.datum: 10-08-1906, 1184
    - Naam: Rijke, G.J. de Geb.datum: 20-11-1918, 1185
    - Naam: Rijke, I. Geb.datum: 20-03-1919, 1186
    - Naam: Rijkeboer, A. Geb.datum: 16-06-1909, 1187
    - Naam: Rijken, A.J.C. Geb.datum: 09-03-1888, 1188
    - Geb.datum: -, 1189
    - Naam: Rijn, D. van Geb.datum: 14-01-1914, 1190
    - Geb.datum: 08-11-1926, 1191
    - Naam: Rijn, W.G. van Geb.datum: 29-07-1898, 1192
    - Naam: Rijnbergen, H. Geb.datum: 03-02-1886, 1193
    - Naam: Rijnders, C.W. Geb.datum: 10-06-1880, 1194
    - Naam: Rijnenberg, H.M.C. Geb.datum: 26-01-1919, 1195
    - Naam: Rijsdijk, A.J. Geb.datum: 26-04-1911, 1196
    - Naam: Rijswijk, C. van Geb.datum: 10-04-1903, 1197
    - Naam: Ripken, J.P.G. Geb.datum: 08-06-1880, 1198
    - Naam: Ripken, W.J.C. Geb.datum: 21-07-1889, 1199
    - Naam: Ritter, J. Geb.datum: 10-02-1913, 1200
    - Naam: Ritter, P.H. Geb.datum: 16-08-1882, 1201
    - Naam: Robbe, A. Geb.datum: 24-06-1912, 1202
    - Naam: Robitsch, J.J. Geb.datum: 03-02-1867, 1203
    - Naam: Rodenburg, R.T.M. Geb.datum: 07-10-1901, 1204
    - Geb.datum: -, 1205
    - Naam: Rodriguez, M. Geb.datum: 29-01-1907, 1206
    - Geb.datum: 30-03-1923, 1207
    - Naam: Roels, A.C. Geb.datum: 23-01-1919, 1208
    - Naam: Roels, A.P. Geb.datum: 13-08-1885, 1209
    - Geb.datum: 29-11-1924, 1210
    - Naam: Rogmans, L.C.P. Geb.datum: 17-07-1897, 1211
    - Naam: Roldanus, T. Geb.datum: 03-09-1912, 1212
    - Geb.datum: 12-06-1920, 1213
    - Naam: Roos, G.B. Geb.datum: 15-11-1912, 1214
    - Naam: Roos, G.W. de Geb.datum: 01-05-1913, 1215
    - Geb.datum: -, 1216
    - Geb.datum: 13-02-1925, 1217
    - Naam: Rooy-Speksnijder, M. de Geb.datum: 18-08-1903, 1218
    - Naam: Rooyen, A.L. van Geb.datum: 22-09-1917, 1219
    - Naam: Roozendaal, C.T. Geb.datum: 04-05-1902, 1220
    - Naam: Ros, J. Geb.datum: 24-01-1914, 1221
    - Naam: Rosenbaum, W. Geb.datum: 02-08-1910, 1222
    - Naam: Rosielle, F.H. Geb.datum: 1918, 1223
    - Naam: Rosman, P.C. Geb.datum: 05-08-1907, 1224
    - Naam: Ross, W.A. Geb.datum: 27-08-1908, 1225
    - Geb.datum: 06-06-1921, 1226
    - Naam: Rossican, I. Geb.datum: 16-09-1905, 1227
    - Naam: Rossican-Rosen, C. Geb.datum: 27-01-1911, 1228
    - Naam: Rossum, J.H. van Geb.datum: 23-01-1908, 1229
    - Naam: Rossum, T.B. Geb.datum: 04-12-1915, 1230
    - Geb.datum: 19-08-1921, 1231
    - Geb.datum: -, 1232
    - Naam: Rotgans, G.J. Geb.datum: 13-06-1912, 1233
    - Naam: Roth, N. Geb.datum: 13-05-1902, 1234
    - Naam: Roth-Kossar, A. Geb.datum: 19-10-1900, 1235
    - Geb.datum: -, 1236
    - Naam: Ruig, T. de Geb.datum: 23-02-1910, 1237
    - Naam: Ruivenkamp, J. Geb.datum: 10-03-1912, 1238
    - Naam: Rummenie Heeck, J.C. Geb.datum: 31-05-1910, 1239